臺灣桃園地方法院民事裁定　　　　　　　 100年度抗字第37號
抗　告　人　行政院環境保護署
法定代理人　沈世宏
相　對　人　台灣欣勝股份有限公司
上列抗告人因聲請選派台灣欣勝股份有限公司清算人事件，抗告
人對於中華民國100 年1 月12日本院99年度司字第122 號裁定提
起抗告，本院裁定如下：
    主  文
抗告駁回。
抗告程序費用新臺幣壹仟元由抗告人負擔。
    理  由
一、本件抗告意旨略以：
(一)、相對人因廢棄物清理法行政執行事件，未能於補繳期限內，
    繳納民國91年1 月至95年6 月容器回收清除處理費用，業經
    抗告人96年5 月24日移送法務部行政執行署桃園行政執行處
    （下稱桃園行政執行處）執行在案。
(二)、然桃園行政執行處於99年1 月13日，以桃執乙96年廢罰執特
    專字第00006624號函通知抗告人，相對人之法定代理人呂理
    通早於97年12月19日死亡，抗告人所呈卷內之附件一可稽。
    故經濟部中部辦公室99年12月7 日以經中三字第0993483466
    0 號函檢附相對人最後一次變更登記表及99年4 月6 日股東
    會議事錄影本，內容表示相對人於99年4月6日決議公司解散
    ，並選任呂理通為清算人，即顯非真實情事，抗告人所呈卷
    內之附件二可資為證。故原裁定以相對人早於99年4 月6 日
    股東臨時會選出其董事長呂理通為其清算人，而駁回抗告人
    之聲請即屬事實認定有誤。
(三)、綜上，爰提起抗告，請求廢棄原裁定；重新選派相對人之清
    算人等語。
二、按對於法院選派或解任公司清算人、檢查人之裁定，不得聲
    明不服；第一項事件之聲請為有理由時，程序費用由公司負
    擔。非訟事件法第175 條第1 項、第3 項分別定有明文。本
    條第3 項對於同條第1 項程序費用之負擔，既就「法院駁回
    聲請人聲請」與「准許選派或解任公司清算人、檢查人之程
    序」，分別予以明定，顯見第1 項之規定亦包括法院裁定駁
    回聲請人聲請選派或解任公司清算人、檢查人之程序在內。
    故第1 項所謂「對於法院選派或解任公司清算人、檢查人之
    裁定，不得聲明不服」，除對於法院准許選派或解任公司清
    算人、檢查人之裁定，不得聲明不服外，對於法院駁回聲請
    人聲請選派或解任公司清算人、檢查人之裁定，亦不得聲明
    不服（最高法院92年度台抗字第144 號裁定意旨參照）。
三、查本院99年度司字第122 號裁定乃抗告人依公司法第322 條
    第2 項規定，聲請選派清算人而遭法院駁回之裁定，依非訟
    事件法第175 條第1 項之規定，乃不得抗告之裁定，原裁定
    雖誤載為得抗告，然民事案件得否抗告及抗告之不變期間，
    均係基於法律之規定，殊不因法院書記官於判決正本上有無
    記載或其記載是否錯誤，而可變更法律之規定（最高法院29
    年抗字第98號、32年抗字第255 號判例意旨可參）。原裁定
    既然依法不得抗告，抗告人提起本件抗告，已難認有據。
四、再按解散之公司，除因合併、破產而解散者外，應行清算，
    公司法第24條定有明文。又公司經中央主管機關撤銷或廢止
    登記者，準用公司法第24條規定，為公司法第26條之1 所明
    定。次按公司之清算，以董事為清算人。但本法或章程另有
    規定或股東會另選清算人時，不在此限。不能依前項之規定
    定清算人時，法院得因利害關係人之聲請，選派清算人。公
    司法第322條定有明文。
五、查本件抗告意旨所陳相對人公司董事呂理通於97年12月19日
    死亡之事實固然屬實，然據卷內所附相對人公司變更登記表
    （參見抗告狀附件二）可知，相對人公司尚有李海友及林麗
    香兩位董事為清算人，是抗告人本件聲請與前揭公司法第32
    2 條第2 項規定因全體董事均不能擔任清算人且公司章程未
    規定，股東會亦未選任清算人，法院得因利害關係人之聲請
    選派清算人之情形有別，本件既非不能依法律之規定確定相
    對人公司之清算人，抗告人聲請法院選派清算人即難認有據
    ，本院99年度司字第122 號裁定駁回其聲請，雖非以此為由
    ，但結論尚無二致，併此敘明。
六、綜上，本件係對不得聲明不服之裁定提起抗告，於法不合，
    應予駁回。
七、依非訟事件法第46條、第21條第1 項、第24條第1 項、民事
    訴訟法第495 條之1 第1 項、第444 條第1 項前段、第78條
    ，裁定如主文。
中    華    民    國   100    年    4     月    29    日
                  民事第二庭  審判長  法  官  劉克聖
                                      法  官  楊晴翔
                                      法  官  卓立婷
以上正本係按原本作成。
本裁定不得再抗告。
中    華    民    國   100    年    4     月    29    日
                                      書記官  王素玲